# 投资方购买股权形成内部交易未实现损益的抵消

提问人：melin 时间：2020-02-04 11:07:33
陈版主新年快乐，劳烦陈版主帮忙解答一个疑虑@chenyiwei
背景说明：
A公司持有B公司40%股权，能够施加重大影响；
B公司持有C公司100%股权，投资成本 15000 万元；
A、B公司均编制合并报表。
2019 年 12 月 31 日，A公司根据C公司评估价值以 8000 万元购买B公司所持C公司20%股权；A公司对C公司能够施加重大影响；B公司确认股权出售收益 5000 万元（成本15000*20%=3000）。
问题：
1 、 2019 年 12 月 31 日A公司个别报表中，在对B公司的长期股权投资账面价值进行调整时，因购入C公司股权并不构成“业务”，是否需要按顺流交易进行调整？如不需要调整的依据为什么？
2 、需要对上述内部交易所产生的内部未实现损益进行调整时，如何对“有关资产未对外部独立第三方出售或未被消耗”进行判断？是否可以依据管理层拟持有该部分股权的预期年限或者C公司预计经营年限的合理估计？

回答人：chenyiwei
1 、由于A收购B的股权比例只有 20 ％，在交易前后对C都只是重大影响，不构成业务合并，故对于B确认的股权处置损益，在权益法核算中应按照逆流交易按比例进行抵销，相应调整A对C的 20 ％股权的投资成本。
2 、由于投资本身不会进行折旧或摊销，故在持有投资期间，均应认为“有关资产未对外部独立第三方出售或未被消耗”，直到后续A将C的股权对外处置。